

HABILIDADES PROFESIONALES

Machine Learning
Deep Learning
Trabajo en Equipo
Python
Excel
SQL
Inglés

HABILIDADES PERSONALES

Pensamiento Crítico Autodidacta Habilidades Interculturales Capacidad para los Detalles

CERTIFICACIONES

Data scientist: Minería de datos esencial Python para data scientist avanzado

Excel Skills for Business: Intermediate 1

PREMIOS Y HONORES

Estudiante Sobresaliente del departamento de Ingeniería civil Industrial, 2021-2022 2do Lugar Batalla de Datos Banco Itaú, 2022

Alumno Destacado de la Facultad de Ciencias Físicas y Matemáticas, 2020-2022

CONTACTO

T: +56962572305

E: cristobal.perez.p99@gmail.com

L: Cristóbal Pérez P

CRISTÓBAL PÉREZ P.

LICENCIADO EN CIENCIAS DE LA INGENIERÍA, MENCIÓN INDUSTRIAL.

PERFIL

Estoy preparado para enfrentar nuevos desafíos, aplicando conocimientos previos, experiencia y el uso de tecnologías. Interesado en data science, consultoría, finanzas y políticas públicas, con conocimientos de machine learning, deep learning, gestión de operaciones, software Python y Excel.

Siempre en búsqueda de oportunidades que me ayuden a crecer personal y profesionalmente, como a lograr mis metas, objetivos y aportar a las organizaciones con las que me involucro.

EXPERIENCIA PROFESIONAL

DATA SCIENCE INTERN - TESISTA

BANCO ITAÚ | SEPTIEMBRE 2023 -

Gerencia de Tecnología: COE Analytics.

- Desarrollo de proyectos de MLOps, migración de modelos a plataforma AWS.
- Perfilamiento de clientes de app móvil y escritorio para predicción de comportamiento y personalización de funcionalidades.
- Tesista realizando investigación en Ciencia de Datos.

PROFESOR AUXILIAR Y AYUDANTE

UNIVERSIDAD DE CHILE | 2023

- Profesor auxiliar: Introducción a la Minería de Datos, Segundo Semestre 2023.
- Ayudante: Ciencia de los Datos, Primer y Segundo Semestre 2023.
- Ayudante: Probabilidades, Primer Semestre 2023.

PRACTICANTE DE ANALISTA DE ESTUDIOS

FALABELLA S.A | DICIEMBRE 2022-FEBRERO 2023

Corporativo de Estrategia y Sostenibilidad.

- Research y análisis de modelos de negocios de la competencia, nuevas verticales de negocio e inversiones.
- Análisis financiero y estratégico, junto con el seguimiento de compañías benchmark tanto a nivel nacional como internacional.

PRACTICANTE EN RIESGO DE CRÉDITO Y PORTAFOLIO

FALABELLA FINANCIERO | DICIEMBRE 2021-MARZO 2022

Corporativo de Portafolio.

- Construcción de modelo de estrés macroeconómico y machine learning para el portafolio de créditos de Banco Falabella México.
- Identificar riesgos e impactos, nuevos y ya existentes, en el portafolio de créditos de Banco Falabella México.

EDUCACIÓN

MAGÍSTER EN CIENCIA DE DATOS

UNIVERSIDAD DE CHILE | 2023 -

INGENIERÍA CIVIL INDUSTRIAL

UNIVERSIDAD DE CHILE | 2018 -

- Licenciatura en Ciencias de la Ingeniería, Mención Industrial, 2022.
 - Distinción Máxima: 6,2.